fr: Éclairage LED intégré: CRGBW; Double teinte; Multicolore RGB; Aucune; LED monochrome; Autre
vi: Đèn LED tích hợp: CRGBW; Hai tông màu; RGB đa màu; Không có; LED đơn màu; Khác
zh-CN: 集成 LED 照明: CRGBW; 双色调; 多色 RGB; 无; 单色 LED; 其他
da: Integreret LED-belysning: CRGBW; Dobbelt farvetone; Multifarve RGB; Ingen; Enkeltfarve LED; Andet
zh-TW: 整合式 LED 照明: CRGBW; 雙色調; 多彩 RGB; 無; 單色 LED; 其他
nb: Integrert LED-belysning: CRGBW; Dual-Hue; Flerfarge RGB; Ingen; Enfarge LED; Annet
hr-HR: Integrirano LED osvjetljenje: CRGBW; Dvostruka nijansa; Višebojan RGB; Nema; Jednobojan LED; Ostalo
sv: Integrerad LED-belysning: CRGBW; Dubbel nyans; Flerfärg RGB; Inga; Enfärgs-LED; Övrigt
en: Integrated LED lighting: CRGBW; Dual-Hue; Multicolor RGB; None; Single-color LED; Other
sl-SI: Vgrajena LED osvetlitev: CRGBW; Dvojni odtenek; Večbarvni RGB; Brez; Enobarvna LED; Drugo
ru: Встроенная светодиодная подсветка: CRGBW; Двухтоновый; Многоцветный RGB; Нет; Одноцветный светодиод; Другой
hu: Integrált LED-világítás: CRGBW; Kettős színárnyalat; Többszínű RGB; Egyik sem; Egyszínű LED; Egyéb
ro-RO: Iluminare LED integrată: CRGBW; Nuanță dublă; RGB multicolor; Niciuna; LED monocrom; Altele
nl: Geïntegreerde led-verlichting: CRGBW; Dubbele tint; Veelkleurig RGB; Geen; Enkelkleurige LED; Andere
de: Integrierte LED-Beleuchtung: CRGBW; Dual-Hue; Mehrfarbig RGB; Keine; Einfarbige LED; Sonstiges
sk-SK: Integrované LED osvetlenie: CRGBW; Dvojitý odtieň; Viacfarebné RGB; Žiadny; Jednofarebné LED; Iné
cs: Integrované LED osvětlení: CRGBW; Dvoubarevný; Vícebarevný RGB; Žádný; Jednobarevné LED; Jiné
bg-BG: Интегрирано LED осветление: CRGBW; Двоен нюанс; Многоцветен RGB; Няма; Едноцветен LED; Други
pt-BR: Iluminação LED integrada: CRGBW; Dupla tonalidade; RGB multicolorido; Nenhum; LED cor única; Outro
fi: Integroitu LED-valaistus: CRGBW; Kaksisävy; Monivärinen RGB; Ei mitään; Yksivärinen LED; Muu
th: ไฟ LED ในตัว: CRGBW; โทนสีคู่; RGB หลายสี; ไม่มี; LED สีเดียว; อื่นๆ
ko: 통합 LED 조명: CRGBW; 듀얼휴; 멀티컬러 RGB; 없음; 단색 LED; 기타
tr: Entegre LED aydınlatma: CRGBW; Çift ton; Çok renkli RGB; Hiçbiri; Tek renkli LED; Diğer
el: Ενσωματωμένος φωτισμός LED: CRGBW; Διπλής απόχρωσης; Πολύχρωμο RGB; Καμία; LED μονού χρώματος; Άλλο
it: Illuminazione LED integrata: CRGBW; Doppia tonalità; RGB multicolore; Nessuna; LED monocolore; Altro
lt-LT: Integruotas LED apšvietimas: CRGBW; Dviejų atspalvių; Daugiaspalvis RGB; Nėra; Vienos spalvos LED; Kita
pt-PT: Iluminação LED integrada: CRGBW; Tonalidade dupla; RGB multicor; Nenhum; LED de cor única; Outro
ja: 統合LEDライティング: CRGBW; デュアル色相; マルチカラーRGB; なし; 単色LED; その他
pl: Zintegrowane oświetlenie LED: CRGBW; Podwójny odcień; Wielokolorowy RGB; Brak; Jednokolorowa dioda LED; Inne
es: Iluminación LED integrada: CRGBW; Doble tono; RGB multicolor; Ninguno; LED de un solo color; Otros